臺灣高等法院刑事判決　　　　　　 　　94年度上易字第565號
上　訴　人　台灣士林地方法院檢察署檢察官
被　　　告　甲○○
上列上訴人因被告竊盜案件，不服臺灣士林地方法院93年度訴字
第724號，中華民國94年1月31日第一審判決（起訴案號：臺灣士
林地方法院檢察署93年度偵字第9307號及併辦案號：臺灣板橋地
方法院檢察署94年度偵緝字第 379號），提起上訴，本院判決如
下：
    主  文
原判決關於竊盜部分暨定應執行刑均撤銷。
甲○○連續逾越安全設備竊盜，累犯，處有期徒刑壹年。扣案之
拖鞋壹雙沒收。
    事  實
一、甲○○前有多次竊盜前科，先後經本院以82年度 上更 (一)
    字第102號判處有期徒刑 1年6月、台灣板橋地方法院以87年
    度訴緝字第165號判處有期徒刑10月及原法院以 87年度易字
    第332號判處有期徒刑10月，後二判決定執行刑為有期徒刑1
    年6月，共應執行有期徒刑3年，刑期自民國87年 6月16日起
    算，於89年 1月25日縮短刑期假釋出獄，所餘刑期付保護管
    束，並於90年 6月11日假釋期滿執行完畢。詎甲○○猶不知
    悔改，復基於意圖為自己不法所有之概括犯意，先於91年 8
    月26日17時許，在台北縣三重市○○街211巷36號1樓，利用
    乙○○家中無人之際，以卸下屋後抽風機之方式，逾越安全
    設備侵入乙○○住宅，竊取屋內之珠寶金飾及現金新台幣 3
    萬元。後於93年10月7日下午2時50分許，至台北市○○路54
    巷26號 1樓丙○○住處附近工地，拾得客觀上足以傷害他人
    生命、身體之一字型螺絲起子（長約23公分）、木棍（長約
    96.5公分）、角鐵（長約90公分）各 1支，然後以角鐵先將
    丙○○住處鐵門欄杆折彎，再徒手伸入鐵門後方打開門鎖之
    方式侵入丙○○住處（侵入住宅部分未據告訴），並在住處
    內之主臥室五斗櫃、壁櫥衣櫃、佛堂旁之書桌及客廳保險櫃
    等處翻找值錢物品，嗣為附近民眾發現報警，員警趕至前址
    時，甲○○見員警到達，即逃離現場而未得逞，延於同日下
    午 3時20分許在同路46巷52號前為自後追捕之員警逮捕，並
    扣得手套、拖鞋各1雙及一字型螺絲起子、木棍、角鐵各1支
    。
二、案經台北市政府警察局士林分局報請台灣士林地方法院檢察
    署檢察官偵查起訴及移送併案審理。
    理  由
一、按刑事訴訟法第273條之1規定除被告所犯為死刑、無期徒刑
    、最輕本刑為3 年以上有期徒刑之罪、或高等法院管轄第一
    審案件者外，於審判期日前之程序進行中，被告先就被訴事
    實為有罪之陳述時，審判長得告知被告簡式審判程序之旨，
    並聽取當事人、代理人、辯護人及輔佐人之意見後，裁定進
    行簡式審判程序。經查，本件被告甲○○被訴竊盜一案，非
    前開不得進行簡式審判程序之案件，經被告於本院審理時就
    被訴事實為有罪之陳述，且經本院告知被告簡式審判程序之
    旨，聽取被告及檢察官之意見後，爰依上開刑事訴訟法第27
    3條之1之規定，當庭裁定改依簡式審判程序審判之，合先敘
    明。
二、上揭犯罪事實，業據被告甲○○於本院審理時坦承不諱（見
    本院卷第39頁），核與被害人乙○○、丙○○證述情節相符
    ，並有扣案之手套、脫鞋各 1雙及一字型螺絲起子、木棍、
    角鐵各 1支可資佐證，且經警於被害人乙○○上開住處臥室
    珠寶盒底部及結婚照上採獲可疑指紋及於被害人黃麗貞上開
    住處臥室床邊地板上採得腳掌紋乙枚，經送內政部警政署刑
    事警察局鑑驗結果，核與被告甲○○之指紋及腳掌印之左腳
    掌紋相符，此有該局93年11月26日刑紋字第0910238673號鑑
    驗書、93年11月 9日刑紋字第0930222809號鑑驗書在卷可憑
    ，復有台灣士林地方法院檢察署勘驗筆錄1份、證物照片5幀
    、現場照片27幀及有查獲員警李宏聰之職務報告書 1份在卷
    可查；是被告之自白與事實相符，自得採為論罪之證據，本
    案事證明確，被告犯行堪以認定，應依法論科。
三、按刑法第321條第 1項第2款所謂之「門扇」，係指門戶、窗
    扇等阻隔出入之設備而言；又刑法第321條第 1項第3款之攜
    帶兇器竊盜罪，其所稱「兇器」，其種類並無限制，凡客觀
    上足對人之生命、身體、安全構成威脅，具有危險性之兇器
    均屬之，且祇須行竊時攜帶此種具有危險性之兇器為已足，
    並不以攜帶之初有行兇之意圖為必要，最高法院79年台上字
    第5253號判例可資參照。查被告就入侵丙○○住處行竊時所
    持之一字型螺絲起子、木棍、角鐵等物，均屬質地堅硬，客
    觀上足對人之身體、生命構成威脅，自屬兇器之一種，又被
    告以角鐵將鐵門欄杆折彎而打開鐵門門鎖，業據被告供明在
    卷，而由卷附鐵門照片觀之（見原審卷第39頁），該受破壞
    鐵門之金屬材質欄杆業已凹損彎曲，且該欄杆係構成鐵門之
    一部無從分割，故被告毀壞該鐵門欄杆亦應認係毀壞門扇自
    明。而被告於破壞被害人丙○○住處後方鐵門並進入該住處
    內著手竊取財物，惟因遭附近民眾發現報警，經員警趕至現
    場而未得逞，核被告所為，係犯刑法第321條第 2項、第1項
    第2款、第3款之攜帶兇器毀壞門扇竊盜未遂罪，起訴書雖漏
    未引用同條項第 2款之規定，然此已據公訴檢察官於原審審
    理時請求擴張適用在案，併予敘明。又被告以卸下屋後抽風
    機之方式，侵入乙○○住宅，竊取屋內之珠寶金飾及現金新
    台幣3萬元部分，係犯刑法第321條第1項第2款之逾越安全設
    備竊盜既遂罪。被告竊取被害人乙○○所有之珠寶金飾及現
    金新台幣 3萬元部分，公訴人雖未據起訴，然與起訴事實具
    有連續犯之裁判上一罪之關係，依審判不可分原則，為起訴
    效力所及，本院自得併予審理。被告先後 2次行竊，時間接
    近，犯罪構成要件相同，顯係基於概括犯意為之，為連續犯
    ，應依刑法第56條規定，以刑法第321條第 1項第2款之毀越
    其他安全設備竊盜罪一罪論，並加重其刑。被告有事實欄所
    列前案經判處有期徒刑及執行完畢情形，有本院被告全國前
    案紀錄表1份在卷可考，其於前案有期徒刑執行完畢後，5年
    以內再犯本件有期徒刑以上之罪，為累犯，應依刑法第47條
    之規定加重其刑。原審就被告所犯竊盜罪予以論罪科刑，固
    非無見，惟查，原審對於被告侵入乙○○住宅，竊取屋內之
    珠寶金飾及現金新台幣 3萬元之犯行，未及審究，容有未當
    ，公訴人執此據為上訴，指摘原判決此部分不當，為有理由
    ，應由本院將原判決該部分撤銷改判，爰審酌被告年輕力壯
    ，理應奮發向上，捨此不由，竟一再竊取他人財物，危害民
    眾居家安全及影響社會治安甚鉅，本應從重量刑，惟念其到
    案後坦承犯行，態度良好，審理期間一再痛陳前非，保證不
    再犯，可見其頗有悔意，有心向上，並參酌其犯罪動機、目
    的、手段、所得利益，及其雖侵入住宅行竊，幸未傷及人身
    ，且其母原為中度肢體殘障，現罹有膿腎之重症，其姊王桂
    蘭為中度智能障礙，其下有稚幼子女二名，渠等均有賴其照
    顧撫育，有卷附台北市低收入戶卡、中華民國殘障手冊、身
    心障礙手冊、戶籍謄本及診斷證明書等件可參等一切情狀，
    量處如主文第2項所示之刑，以示懲儆。至扣案之脫鞋1雙，
    為被告所有供犯罪所用之物，業據被告自承在卷，爰依刑法
    第38條第 1項第2款之規定宣告沒收；另扣案之手套1雙、一
    字型螺絲起子、木棍、角鐵各 1支等物，並非違禁物，又係
    被告至犯案地點附近工地隨手撿拾所得用以犯罪之物，業據
    被告於原審審理中供明在卷，故雖為被告犯罪所用之物，但
    並無證據證明係被告所有，爰不予宣告沒收，附此敘明。
據上論斷，應依刑事訴訟法第273條之 1第1項、第369條第1項前
段、第364條、第299條第 1項前段，刑法第56條、第321條第1項
第2款、第47條、第38條第1項第2款，判決如主文。
本案經檢察官王安明到庭執行職務。
中　　華　　民　　國　　94　　年　　5 　　月　　31　　日
                  刑事第十七庭審判長法  官  吳啟民
                                    法  官  施俊堯
                                    法  官  蘇隆惠
以上正本證明與原本無異。
不得上訴。
                                    書記官  周素秋
中　　華　　民　　國　　94　　年　　5 　　月　　31　　日
附錄：本案論罪科刑法條全文
刑法第321條
犯竊盜罪而有左列情形之一者，處6月以上5年以下有期徒刑：
一、於夜間侵入住宅或有人居住之建築物、船艦，或隱匿其內而
    犯之者。
二、毀越門扇、牆垣或其他安全設備而犯之者。
三、攜帶兇器而犯之者。
四、結夥三人以上而犯之者。
五、乘火災、水災或其他災害之際而犯之者。
六、在車站或埠頭而犯之者。
前項之未遂犯罰之。
